【裁判字號】    96,訴,3124
【裁判日期】    970221
【裁判案由】    毒品危害防制條例
【裁判全文】
臺灣臺中地方法院刑事判決              96年度訴字第3124號
公  訴  人  臺灣臺中地方法院檢察署檢察官
被      告  己○○
                    （另案在臺灣臺中女子監獄執行）
選任辯護人  黃鈴律師
上列被告因違反毒品危害防制條例案件，經檢察官提起公訴（96
年度偵字第19109號），本院判決如下：
    主    文
己○○犯如附表所示販賣第一級毒品罪，各處如附表各該編號主
文所示之刑（含主刑、從刑）。應執行有期徒刑貳拾年；扣案之
門號0000000000號行動電話壹支（含ＳＩＭ卡壹張）
沒收之；販賣毒品所得合計新臺幣仟元，均沒收，如全部或一
部不能沒收時，以其財產抵償之。
其餘被訴販賣第一級毒品部分，均無罪。
    犯罪事實
一、己○○綽號「虹鈴」，前於民國九十年間因施用毒品罪，經
    法院判處有期徒刑七月確定，入監執行後，於九十四年四月
    十六日縮刑期滿執行完畢。其明知海洛因係毒品危害防制條
    例第二條第二項第一款所規定之第一級毒品，不得無故持有
    、販賣，竟單獨基於販賣第一級毒品海洛因牟利之犯意或與
    姓名年籍不詳之成年藥頭共同基於犯意之聯絡，先後於附表
    所示時、地，以門號0000000000號行動電話為聯
    絡工具，多次販賣第一級毒品海洛因予甲○○（綽號牛頭）
    、丁○○、丙○○（詳如附表所示），藉以賺取差價，牟取
    利潤。嗣經警接獲線報，實施跟監，於九十六年八月六日十
    四時五十分許，在臺中縣后里鄉○○路（起訴書漏載甲后路
    ）二三三巷二弄十九號前，查獲己○○，經其同意搜索，而
    於其所駕駛之自小客車及皮包內，扣得己○○所有之第一級
    毒品海洛因一包（驗餘淨重０．０七０九公克，起訴書記載
    為送驗數量０．０七四一公克）、第二級毒品甲基安非他命
    一包（驗餘淨重０．一四五五公克，起訴書記載為安非他命
    ，送驗數量０．一四六九公克）、行動電話0000000
    000號一支（含ＳＩＭ卡一張），及供自己施用毒品使用
    之塑膠藥鏟二支、玻璃吸食器一個、塑膠管吸食器一個、毒
    品海洛因殘渣袋一個，進而查悉上情。
二、案經臺中縣警察局移送臺灣臺中地方法院檢察署檢察官偵查
    起訴。
    理    由
一、證據能力之說明：
（一）辯護人為被告己○○辯護稱：被告於警詢及九十六年八月
      七日第一次偵訊時之陳述，因毒癮發作，精神狀態不佳，
      不知問題真意，亦未回答如筆錄所載內容，並非出自其自
      由意思，均無證據能力云云。然按被告之自白，非出於強
      暴、脅迫、利誘、詐欺、疲勞訊問、違法羈押或其他不正
      之方法，且與事實相符者，得為證據。刑事訴訟法第一百
      五十六條第一項定有明文。查：
  １、本案被告於警詢時及九十六年八月七日第一次偵訊時之情
      形，經本院就與上揭犯罪事實有關之內容，實際播放各該
      次筆錄製作時之錄影光碟勘驗結果，詳如卷附附件一、二
      所示（本院卷第七三、七七至九三頁），可知各該次筆錄
      之記載雖非逐字逐句記錄，但所載問答內容，均係證人即
      偵查佐乙○○與被告間、檢察官與被告間實際之詢問、訊
      問情形，未失真意，亦無虛捏不實之情狀，先予明。
  ２、又被告於九十六年八月六日十八時四十六分許製作第一次
      警詢筆錄時，因覺很累想休息，證人乙○○乃於同日十八
      時五十八分許中止詢問，並於翌日（七日）上午九時三十
      七分許起，先向被告確認已較有精神後，始續行第二次警
      詢筆錄之製作等情，業經證人乙○○到院結證稱：「（問
      ：請陳述製作筆錄過程？）被告自願坦白供述，沒有用強
      暴脅迫或其他不正的方法取供，都是一問一答，依照規定
      全程錄音、錄影，簽名是被告自己看完筆錄後簽名的。」
      、「（問：被告製作筆錄時，是否很累或毒癮發作的情形
      ？）我們實施夜間不偵訊，是隔天早上才問的．．．」等
      語詳確（本院卷第一九七、一九八頁），復經本院勘驗二
      次警詢筆錄之錄影光碟無訛（本院卷第五十至五四頁）。
      且被告之第二次警詢筆錄製作係自九十六年八月七日上午
      九時三十七分許起至同日上午十時四十四分許止，歷時一
      小時七分，之後，於同日十四時三十分許，經警解送至臺
      灣臺中地方法院檢察署，檢察官於同日十七時二十分許，
      始進行偵訊，進行十九分十一秒等情，亦有被告之第二次
      警詢筆錄首頁之紀錄、臺灣臺中地方法院檢察署當日點名
      單、訊問筆錄、本院勘驗筆錄（本院卷第二四頁）存卷可
      查。可知被告於製作二次警詢筆錄及於九十六年八月七日
      檢察官訊問時，並無遭疲勞訊問或其他不正方法取供之情
      狀至明。
  ３、被告於九十六年八月七日上午九時三十七分許起製作第二
      次警詢筆錄之過程中，雖偶爾有搖頭晃腦、托腮、閉眼、
      打哈欠、不耐抽菸等略顯疲態之情形（參本院卷第七三、
      八二、八三頁），但依前述，被告於九十六年八月六日十
      八時五十八分許製作完第一次警詢筆錄後，已經過整夜休
      息，並未遭疲勞訊問，且於九十六年八月七日上午九時三
      十七分許起開始製作第二次警詢筆錄後，在進行約三十分
      鐘之期間內，均無任何前述疲憊之反應，對於證人乙○○
      偵查佐所詢問之問題，更始終均能適切應答，而無不能理
      解或不知所云之情形，且回答之內容亦非全是答稱：「嗯
      」、「對」等簡單之語句，而是具體、詳細地就其所知而
      為陳述等情，此又經本院實際勘驗該次錄影光碟查證無誤
      （本院卷第五三至七十、七三頁）。據上，被告於前開第
      二次警詢筆錄製作時，顯然係因個人身體狀況而略顯疲態
      ，但尚不至影響其理解力及自由表意之任意性，所為陳述
      核與刑事訴訟法第一百五十六條第一項所欲規範之違法取
      供情形，迥不相同，且經本院審認後，又認被告於該次警
      詢時與前揭犯罪事實相符之自白係與事實相符（理由詳後
      述），應認被告於第二次警詢時與前揭犯罪事實相符之自
      白，得為證據。
  ４、被告於九十六年八月七日偵訊時，歷時十九分十一秒，被
      告全程均站立應訊，雖然有時會低頭看地面，有時會哭泣
      拭淚之情形，但對於檢察官之訊問，全無不能理解或答非
      所問之情形，且由錄影光碟之畫面，亦查無被告當時有因
      毒癮發作、精神狀態不佳，以致影響其自白任意性之狀況
      ，業經本院勘驗明確，製有勘驗筆錄附卷可參（參本院卷
      第七四、八四至九三頁）。基此，被告於該次偵訊時所為
      與前揭犯罪事實相符之自白，並非出於強暴、脅迫、利誘
      、詐欺、疲勞訊問、違法羈押或其他不正之方法而取得，
      堪可認定，而經本院審認後，又認被告於該次偵訊時與前
      揭犯罪事實相符之自白，係與事實相符（理由詳後述），
      依首揭規定，自得為本案之證據。
（二）辯護人又辯護稱：證人甲○○於警詢時之陳述，係審判外
      陳述，無證據能力云云。惟按被告以外之人於審判外之言
      詞或書面陳述，除法律有規定者外，不得作為證據。又按
      被告以外之人於檢察事務官、司法警察官或司法警察調查
      中所為之陳述，與審判中不符時，其先前之陳述具有較可
      信之特別情況，且為證明犯罪事實存否所必要者，得為證
      據。刑事訴訟法第一五九條第一項、第一五九條之二分別
      定有明文。所謂「顯有不可信性」、「相對特別可信性」
      與「絕對特別可信性」，係指陳述是否出於供述者之真意
      、有無違法取供情事之信用性而言，故應就偵查或調查筆
      錄製作之原因、過程及其功能等加以觀察其信用性，據以
      判斷該傳聞證據是否有顯不可信或有特別可信之情況而例
      外具有證據能力。最高法院九十四年度台上字第六二九號
      裁判可資參照。在本案中，經比較證人甲○○於警詢時（
      偵查卷第二六至二七頁）及本院審理時（本院卷第一九０
      至一九五、一九八頁）之證述內容，可知並非全然一致，
      其證據能力之有無，析述如下：
  １、就證人甲○○警詢時所陳與本院審理時所證相符部分（即
      被告有於九十六年八月四、五日前之某日及同年月四、五
      日之某時，均在臺中縣后里鄉，先後交付第一級毒品海洛
      因各一包給證人甲○○施用），與前開傳聞證據例外規定
      不合，無證據能力。
  ２、另就其中與本院審理時所證不符之警詢時陳述部分（即伊
      每次向被告購買五百元之第一級毒品海洛因一包），經審
      酌：警方係因被告於九十六年八月六日為警查獲後，自
      行供承有販賣第一級毒品海洛因予證人甲○○之事實，因
      而向檢察官聲請搜索票，經本院准予搜索後，於九十六年
      八月十五日上午十時五分許，在臺中縣后里鄉○里村○里
      路一二七巷五號即證人甲○○之住處，查獲證人甲○○，
      證人甲○○於同日製作警詢筆錄時亦陳稱：是向綽號「虹
      鈴」者（按即被告）購買第一級毒品海洛因，共計二次，
      每次五百元等語。製作該次警詢筆錄之證人乙○○偵查
      佐復到庭結證稱：並未將被告之自白告訴或暗示或提示筆
      錄予證人甲○○，證人甲○○之警詢筆錄均是其自由陳述
      ，警方是問開放性問題，問他毒品從哪裏來等語（本院卷
      第一九七、一九八頁）。雖然證人甲○○到院證稱：證人
      乙○○有跟伊說被告承認販賣海洛因給伊，為何伊不敢承
      認，伊本來只說被告有拿海洛因給我，但證人乙○○說這
      樣交代不過去云云，然為證人乙○○所否認，且參諸被告
      前於警詢時不僅供稱販賣第一級毒品海洛因予證人甲○○
      ，另亦有販賣第二級毒品安非他命予證人甲○○之情形，
      則依常理，警方確真有提示被告自白予證人甲○○瞭解之
      舉動，理當亦會就被告與證人甲○○間交易第二級毒品安
      非他命之情況，加以詢問清楚，惟證人甲○○亦自承：證
      人乙○○並未告知被告亦有販賣第二級毒品安非他命給伊
      之內容等語（本院卷第一九八頁），觀其警詢筆錄中亦無
      隻字片語提及證人甲○○施用或購買第二級毒品安非他命
      之事，已難認證人甲○○有何被誘導之情形存在。況且，
      縱使證人乙○○曾以被告之自白質疑證人甲○○之說詞，
      但此種質疑之舉措，目的只在促使證人甲○○老實陳述，
      並無任何威脅性或違法性，亦非不當之辦案手段，更不致
      影響證人甲○○陳述之自由意志，當認證人甲○○於警詢
      時之陳述，係出於其本身之真意，警方並無違法取供之情
      事。又證人甲○○於偵查中亦為與警詢時相同之證述（
      偵查卷第三七、三八頁），且就向被告購買第一級毒品海
      洛因之時間、地點、價格、數量，均為具體之陳述，亦就
      被告照片為明確之指認，則證人甲○○於警詢時之陳述確
      係出於其本身之真意，而非配合警方虛捏故事，更徵無疑
      。再者，經本院問以：「既然你說要配合被告的自白，
      為何被告販賣給你毒品的價格會跟被告警詢自白價格不一
      樣？」時，證人甲○○先係沈默不語，之後答稱：「外面
      買壹包就是算五百元。」，經再追問：「你偵查中怎麼知
      道被告的自白內容？」，竟回答稱：「製作警詢筆錄時，
      不是乙○○警察跟我說的（之後沈默不答），之後陳述：
      我會通靈。」等語（本院卷第一九五頁），足見所為答覆
      極不合理；再參以被告、證人甲○○均陳稱彼此交情不錯
      ，則證人甲○○於本院結證所陳，顯有迴護被告之意。是
      以，依證人甲○○為警查獲之緣由、製作警詢筆錄之過程
      ，再佐以證人甲○○之後於偵訊時所為一致之證述，暨證
      人甲○○於本院審理時結證所言並不合理等等綜合以觀，
      應認證人甲○○前於警詢時之陳述，具有可信之特別情況
      ，且與被告有無涉犯販賣第一級毒品予證人甲○○之犯罪
      事實至為相關，為證明本案犯罪事實存否所必要，揆諸前
      揭說明，應例外承認其有證據能力。
（三）證人丁○○於警詢時之陳述，無證據能力：
      經比較證人丁○○於警詢（偵查卷第十七、十八頁）及本
      院審理時（本院卷第一四三至一四六頁）之證述內容，可
      知全然一致，核與刑事訴訟法第一百五十九條之二之規定
      不合，證人丁○○於警詢時之陳述，為審判外之陳述，無
      證據能力。
（四）辯護人另又爭執證人丙○○於警詢時之陳述，無證據能力
      云云，但查證人丙○○未曾製作警詢筆錄，辯護人此部分
      之爭執，容有誤會。
（五）再按被告以外之人於審判外之陳述雖不符刑事訴訟法第一
      百五十九條之一至之四等四條之規定，而經當事人於審判
      程序同意作為證據，法院審酌該言詞陳述或書面陳述作成
      時之情況，認為適當者，亦得為證據；當事人、代理人或
      辯護人於法院調查證據時，知有刑事訴訟法第一百五十九
      條第一項不得為證據之情形，而未於言詞辯論終結前聲明
      異議者，視為有前項之同意，同法第一百五十九條之五定
      有明文。立法意旨在於傳聞證據未經當事人之反對詰問予
      以核實，原則上先予排除。惟若當事人已放棄反對詰問權
      ，於審判程序中表明同意該等傳聞證據可作為證據；或於
      言詞辯論終結前未聲明異議，基於尊重當事人對傳聞證據
      之處分權，及證據資料愈豐富，愈有助於真實發見之理念
      ，且強化言詞辯論主義，使訴訟程序得以順暢進行，上開
      傳聞證據亦均具有證據能力。查本案偵查卷內之人證、書
      證，除前述辯護人有爭執證據能力之部分外，對於其餘人
      證、書證，於本院準備程序時，均同意有證據能力，被告
      對此亦未表示任何反對之意見，且迄至本案言詞辯論終結
      為止，均未聲明異議，另經本院審酌該等人證（不含前已
      論述部分）、書證作成時之情狀，均查無被違法取供或非
      出於自由意志之情形，相關書證亦查無違法取證或造假虛
      捏之情事，以之作為本案之證據，皆屬適當，均認有證據
      能力，合先明。
二、訊據被告對於其綽號「虹鈴」，確有使用門號000000
    0000號行動電話，且於如附表所示時、地，先後交付第
    一級毒品海洛因予證人甲○○（綽號牛頭）、丁○○、丙○○，並於九十六年八月六日十四時五十分許，在臺中縣后里
    鄉○○路二三三巷二弄十九號前，為警查獲，並在其所駕駛
    之自小客車及皮包內，扣得其所有之第一級毒品海洛因一包
    （驗餘淨重０．０七四一公克）、第二級毒品安非他命一包
    （驗餘淨重０．一四六九公克）、行動電話0000000
    000號一支（含ＳＩＭ卡一張），及供其施用毒品使用之
    塑膠藥鏟二支、玻璃吸食器一個、塑膠管吸食器一個、毒品
    海洛因殘渣袋一個等事實，均坦承不諱，惟矢口否認有何販
    賣第一級毒品海洛因給證人甲○○、丁○○、丙○○，辯稱
    ：(1)證人甲○○部分：是因為證人甲○○犯藥癮，向伊求救
    ，伊才提供一點點第一級毒品海洛因以供解癮，並未收取任
    何報酬。(2)證人丁○○部分：不是伊販賣，係伊的藥頭賣第
    一級毒品海洛因給證人丁○○的，因為證人丁○○不認識該
    藥頭，所以由伊出面處理。(3)證人丙○○部分：第一次（即
    附表編號三）是伊與藥頭共同去接洽的；第二次及第三次
    （即附表編號三）是因為證人丙○○犯藥癮，向伊求救
    ，因為伊的毒品也是向他人買得，故直接叫藥頭跟證人丙○○聯絡云云。經查：
（一）被告於警詢時已自承：「．．．我每次向綽號『池仔』每
      次購買二千至三千元左右海洛因，我把它分成四包，我自
      己留一包起來施用，其餘三包以每包新臺幣（下同）一千
      元販賣予我朋友『阿健』（按即證人丙○○）．．．『阿
      生』（按即證人丁○○）、『牛頭』（按即證人甲○○）
      ．．．」、「（問：妳如何販賣毒品予．．．『阿健』（
      按即證人丙○○）．．．『阿生』（按即證人丁○○）、
      『牛頭』（按即證人甲○○）？共交易幾次？時間、地點
      為何？你駕駛何車輛前往交易？）阿健、阿生、牛頭．．
      ．都打電話（0000000000）給我，我們再約定
      地方交易。與阿健、阿裕．．．牛頭等交易四至五次。交
      易時間我僅記得最後一次：(1)『阿健』是九十六年七月中
      旬在后里鄉○○路六六巷內之土地公廟前交易海洛因，我
      騎乘ＫＢＶ－３９０號重機。．．．(3)『阿生』是九十六
      年八月二、三日約十至十一時在義里派出所前天橋下交易
      海洛因，我駕駛Ｇ８－５５０８號自小客車．．．」等語
      （警卷第七、八頁）；於偵查中復供稱：「（問：賣海洛
      因及安非他命的時地？）我只記得最後一次，九十六年七
      月中旬在后里鄉○里路六六巷的土地公廟，阿健向我買一
      千元海洛因，當時我騎ＫＢＶ－３９０重機車到現場。．
      ．．九十六年八月二日或三日早上十點、十一點，到義里
      派出所前的天橋下，賣海洛因給阿生一包一千元，我當時
      開Ｚ８－５５０８（按應係Ｇ８－５５０８之誤，下同）
      的自小客車到現場。九十六年八月四日晚上八點，在后里
      鄉○○路三敏計程車行旁的小巷子內賣安非他命一千元給
      牛頭，當時我也是開Ｚ８－５５０８的自小客車到現場。
      」等語（偵查卷第七、八頁）。
（二）而被告如何於附表所示時、地，先後多次販賣第一級毒品
      海洛因予證人甲○○、丁○○、丙○○之事實，復經證人
      甲○○、丁○○、丙○○分別於警詢、偵查中或本院審理
      時證述綦詳，析述如下：
  １、證人甲○○於警詢時證稱：「（問：你所施打之一級毒品
      海洛因是向何人購買？）是向一名女子綽號『虹鈴』所購
      買的。」、「我是每次以自己的0000000000之
      行動電話撥打綽號『虹鈴』所有之0000000000
      行動電話然後再約定地點，我共向綽號『虹鈴』購買一級
      毒品二次，最後一次向『虹鈴』購買毒品是在九十六年八
      月四至五日左右十時三十分左右在后里鄉○○路星光ＫＴ
      Ｖ內交易海洛因，有時她騎機車及駕駛自小客車但車號我
      沒有記下。」、「我每次都向她購買一小包五百元之一級
      毒品海洛因．．．」等語（偵查卷第二六、二七頁）。復
      於偵查中結證稱：「（問：有無與己○○買過毒品？）有
      。海洛因。最後一次是這個月（按即九十六年八月）四或
      五號，之前有一次是約一個月前買。買的方式以我的行動
      電話0000000000打她的電話00000000
      00給他買的，約在后里鄉○○路星光ＫＴＶ（按之後於
      本院審理時稱：意指臺中縣后里鄉其住處附近之巷子口，
      參本院卷第一九五頁）交易，二次都是在那裡交易，一小
      包五百元。」、「．．．我買毒品均是直接與她聯絡的。
      」等語（同卷第三七、三八頁）。又於本院審理時結證稱
      ：被告有拿過二次第一級毒品海洛因給伊，時間約在九十
      六年年中，均是約在臺中縣后里鄉○里路伊住處旁的巷子
      口，數量都是一小包等語（本院卷第一九一、一九二、一
      九五頁），前後所陳互核一致，且與被告前開有關證人甲○○部分之自白又相吻合。雖然證人甲○○於本院審理時
      就被告提供第一級毒品海洛因供其施用之緣由改證稱：被
      告並未向伊收錢，是因為兩人私交好，免費提供給伊止癮
      ，警詢時會說有向被告買毒，是因為警察說被告有承認販
      賣第一級毒品海洛因給伊；偵查中亦如此表示，是因為被
      告自己也是如此承認，如果伊說沒有，交代不過去云云（
      本院卷第一九二、一九三頁）。但查：
    (1)證人甲○○於警詢及偵查中，對於向被告購買第一級毒品
      海洛因二次之時間、地點、價格、數量、被告使用之交通
      工具、聯絡方法等節，均一一具體陳明，而觀諸被告於警
      詢及偵查中之供述，關於販賣第一級毒品海洛因予證人甲○○部分，實僅簡單供陳：伊向綽號「池仔」者購得第一
      級毒品海洛因後，分成四包，其中三包一包一千元，賣給
      證人甲○○一包等語，衡情，若非證人甲○○確有向被告
      購買第一級毒品海洛因二次之實情，豈可能就二次交易毒
      品之細節，為如此詳細、具體之證述？
    (2)又證人甲○○就購買之價格始終證稱：每次是五百元等語
      ，明顯與被告於警詢及偵查中係一致供稱：是以每包第一
      級毒品海洛因一千元，賣給證人甲○○等語不同，倘若證
      人甲○○是因警方告以被告已自白販賣第一級毒品海洛因
      之內容，才不顧實情，依著被告之自白而證述，則因所陳
      非屬自己之實際經驗，則全依被告自白之內容而為虛偽證
      述，方屬常態，立即能虛捏其他具體情節者，至為罕見。
      尤以證人甲○○與被告已認識二、三年之久，被告係將證
      人甲○○當成弟弟看待，對證人甲○○很好（本院卷第一
      九三、一九六頁），彼此沒有怨隙，兩人情誼匪淺；證人
      甲○○於本院審理時復證稱：知道販賣海洛因會被判重刑
      等語（同卷第一九二頁），衡諸常情，證人甲○○若非確
      實有向被告購買第一級毒品海洛因二次之事實，當無可能
      僅因知悉被告自白自己販毒，即亦起而附和，設詞誣攀被
      告確有販賣第一級毒品海洛因之犯罪，而陷被告於最低法
      定刑為無期徒刑之重罪追訴危險中。此由被告於警詢及偵
      查中其實更明確供述有販賣第二級毒品安非他命予證人甲○○之經過，但證人甲○○不論於警詢、偵查中或本院審
      理時，均始終否認有向被告購買第二級毒品安非他命，而
      非一併應和被告之自白，亦就被告販賣第二級毒品安非他
      命予伊之事實，加以陳述，益可證之。
    (3)再者，經本院質問證人甲○○之說詞與被告自白不合時，
      證人甲○○係答稱：「（問：既然你說要配合被告的自白
      ，為何被告販賣給你毒品的價格會跟被告警詢自白價格不
      一樣？）（沈默不語），後來答：外面買壹包就是算五百
      元。」、「（問：你偵查中怎麼知道被告的自白內容？）
      製作警詢筆錄時，不是乙○○警察跟我說的（之後沈默不
      答），之後陳述：我會通靈。」等語（本院卷第一九五頁
      ），所為反應及解釋，更徵證人甲○○在本院審理時關於
      否認被告有向伊收取第一級毒品海洛因之價金之證詞，並
      未吐實，有意迴護被告。
    (4)據上，證人甲○○到院所陳與其先前於警詢及偵查中不相
      符合之證言，應認並非事實，委無可取，其先前於警詢及
      偵查中就被告於附表編號一所示時、地販賣第一級毒品海
      洛因二次之具體陳述，堪信方符實情，足以採信。被告於
      本院審理時始翻異前詞，矢口否認販賣第一級毒品海洛因
      予證人甲○○，並辯稱：是提供第一級毒品海洛因給證人
      甲○○暫解毒癮，並未收取任何費用云云，無非事後飾卸
      之詞，委不可採。
  ２、證人丁○○於偵查中結證稱：「（問：有無與己○○買毒
      品？）有。海洛因，約買了二、三次，最後一次是在八月
      二日或三日，之前一週前有買過。再前一個星期有買一次
      ，每次都買五百元，買的方式是以公共電話打她的行動0
      000000000給她，每次均在義里派出所天橋下交
      易，都是她自己來送毒品。均是買海洛因。她綽號『虹鈴
      』。也是之前就認識了。」等語（偵查卷第三八頁）。於
      本院審理時復結證稱：伊吸毒的朋友介紹可以向被告購買
      毒品，因而認識綽號「虹鈴」的被告，伊於九十六年間施
      用第一級毒品海洛因都是跟被告買的，共買三次，時間如
      先前偵訊筆錄所述，地點在臺中縣后里鄉○○路義里派出
      所的天橋下，均由伊打被告的手機，都是被告一人過來交
      付第一級毒品海洛因一小包，並向伊收取現金五百元等語
      （本院卷第一四三至一四六頁）。足見證人丁○○就有於
      附表編號二所示時、地，向被告購買第一級毒品海洛因之
      經過，先後證述並未兩歧，且與被告前開關於證人丁○○
      部分之自白相符。
  ３、證人丙○○於偵查中結證稱：經由朋友介紹，得知可向綽
      號「虹鈴」、「姐仔」的被告買毒品，故自九十六年五月
      下旬起至七月中旬止，伊共向被告買過第一級毒品海洛因
      四、五次，均買五百元或一千元不等，伊用000000
      0000的行動電話打給被告，相約在被告住家後的土地
      公廟，被告是騎機車過來，其中有二次，叫伊不認識的男
      女送來等語（參同卷第四四、四五頁）。於本院審理時又
      結證稱：「（問：九十六年你是否曾經向綽號虹鈴的人聯
      繫購買海洛因？）第一次我是拜託她幫我問，問朋友那邊
      有沒有，之後她說朋友那邊有，我就請她幫我拿，第二、
      三次我因為沒有錢，有跟被告說，她就直接拿海洛因給我
      。」「（問：你說的第一次的時間？）九十六年五、六月
      。．．．我是打被告的行動電話。我說我人犯藥癮，幫我
      問有沒有朋友在賣海洛因。被告來的時候，還有另外一個
      男的，地點在被告家附近的土地公廟，我拿五百元，被告
      說毒品是她旁邊的人的，我把錢交給那個男的，海洛因是
      那個男的交給我的，被告就站在那個男的旁邊。那一包的
      重量差不多零點一、零點二公克，跟公定價差不多。」、
      「（問：第一次的錢是否當場交付？）是。」、「（問：
      第二、三次的情形？）第二次也是我打電話給被告，也是
      九十六年五、六月，我說我犯藥癮，問被告有沒有海洛因
      ，被告說有一點點，叫我過去，就約在被告家附近的土地
      公廟那邊，被告拿一點點給我，不到壹包的重量。第三次
      ，也是一樣的情形。」、「（問：為何第二、三次都沒有
      拿錢？）我身上沒有錢，我知道被告也有施用。（問：何
      原因被告不向你收錢？）我跟她說我犯藥癮，希望她救我
      ，我和被告很熟，認識至今超過半年。．．．最後兩次，
      一次是男的，一次是女的（不是被告）送來，我都沒有付
      錢。．．．我不知道是否是要送我，我認為是先欠她錢，
      以後還是要付。」、「（問：到底是二、三次還是四、五
      次？）時間太久了，忘記了。應該是三次，第一次是被告
      和她的朋友騎機車一起過來，一次是男的送來，一次是女
      的送來，第一次是九十六年五月下旬，男的送來也是五月
      下旬．．．跟被告拿第一次與第二次相隔差不多一星期左
      右，第二次跟第三次相隔多久忘記了，地點都是一樣。」
      、「（問：價格？）第一次五百元，男的拿給我的價格要
      一千元，第三次的價格我沒有問，數量也沒有注意。」、
      「（問：價錢跟何人確認？如何確認？）第一次是電話中
      就說好，第二次那個男的拿來的時候，當場我有問他價格
      ，他說比五百多一點就是一千元，第三次沒有說。」、「
      （問：第二次、第三次送來毒品的男女年紀？）都成年，
      女的二十幾歲，男的三十幾歲，第一次跟被告來的那個男
      生三十幾歲，我把錢交給他。」等語（本院卷第一三八至
      一四三頁）。可知證人丙○○對於確有於附表編號三所示
      時、地，向被告購買第一級毒品海洛因之事實，前後所陳
      互核一致，且與被告前開有關證人丙○○部分之供述相符
      。
  ４、又證人丁○○於警詢、偵查中，證人丙○○則於偵查中均
      明確指認被告照片，言明被告即係販賣第一級毒品海洛因
      給渠等、綽號「虹鈴」之女子，所指認之照片，核與被告
      本人之面貌、身形相同，且與其餘並列供指認之其他人照
      片有明顯之不同（參偵查卷第二十頁）；加以證人丁○○
      、丙○○嗣後均有於本院審理時到院作證，亦當庭確認渠
      等所言之綽號「虹鈴」女子即係被告，並均堅稱被告確有
      於附表編號二、三所示時、地，販賣第一級毒品海洛因之
      犯行，足見證人丁○○、丙○○對於被告之指認，絕無誤
      認錯指之可能。另考之被告與證人丁○○、丙○○均無任
      何金錢糾紛或其他仇恨，與證人丙○○間更交情逾半年，
      證人丙○○於附表編號三所載時間，均係因毒癮發作
      時，而向被告求救等情，業據證人丁○○、丙○○分別證
      述明確（本院卷第一四０、一四五頁），復為被告所不爭
      執，已難認證人丁○○、丙○○有何故意設詞陷害被告之
      動機或必要。尤以證人丁○○、丙○○於偵查中及本院審
      理時，均係於供前具結，表示當據實陳述，絕無匿、飾、
      增、減，如有虛偽，願受偽證之處罰，有卷內證人結文在
      卷可佐（偵查卷第四三、四六頁、本院卷第一四八、一四
      九頁）。衡諸情理，倘若被告確無販賣第一級毒品予證人
      丁○○、丙○○之實情，證人丁○○、丙○○自不可能甘
      冒自身觸犯偽證刑責之危險，無端虛捏如附表編號二、三
      所載之毒品交易情節，且置被告有被入罪之危險，如此損
      人不利己之舉動，再如何至愚之人，亦不可能為之。是以
      ，證人丁○○、丙○○之前開證述，當信係有所憑，並非
      虛構。
  ５、再者，本案警方係依線報跟監後，先於九十六年八月六日
      查獲被告，經被告自行供承有販賣第一級毒品海洛因予證
      人甲○○、丁○○、丙○○之內容，因而就證人甲○○、
      丁○○部分，分別由檢察官向本院聲請搜索票，而於九十
      六年八月十五日上午十時五分許，在臺中縣后里鄉○里村
      ○里路一二七巷五號即證人甲○○之住處，查獲證人甲○○；另於同年月十四日十六時許，在臺中縣后里鄉○○村
      ○○路一三０之五號證人丁○○之住處，查獲證人丁○○
      。且經警方詢問及檢察官訊問後，證人甲○○、丁○○亦
      供出與被告自白相符之如附表編號一、二所示交易第一級
      毒品海洛因之內情；另經檢察官訊問證人丙○○後，證人
      丙○○亦供出與被告自白相符之如附表編號三所示買賣第
      一級毒品海洛因之情節。依此可知，警方在查獲被告時，
      僅有被告可能涉嫌販賣第一級毒品海洛因之情資，但尚無
      實據，對於被告販賣之時間、地點、對象、價格等，毫無
      所悉，若非被告據實吐露，警方並無從查知被告曾販賣第
      一級毒品海洛因予證人甲○○、丁○○、丙○○。再參以
      販賣第一級毒品海洛因所涉犯之毒品危害防制條例第四條
      第一項之罪，係最輕本刑為無期徒刑之重罪，被告對此並
      非不知，衡情，若非被告確有販賣第一級毒品海洛因予證
      人甲○○、丁○○、丙○○之事實，當無可能刻意虛捏故
      事，佯稱自己有販賣第一級毒品海洛因予證人甲○○、丁○○、丙○○之內容，而陷自己於罪。是以證人甲○○、
      丁○○、丙○○既是檢警依被告自行供述之內容，續行偵
      查所查獲，且就渠等均有向被告販賣第一級毒品海洛因之
      證述，又核與被告之自白相符，渠等三人分別證述被告有
      於附表編號一、二、三所示時、地，販賣第一級毒品海洛
      因之內容，更加信而有徵，堪予採信。
（三）被告就與證人丁○○、丙○○交易第一級毒品海洛因，雖
      另以伊只是幫上手藥頭引介藥腳，非自己販賣第一級毒品
      海洛因云云置辯，但查：
  １、證人丁○○自始至終均是證稱：如附表編號二所示交易第
      一級毒品海洛因之過程，均是與被告接洽等語，可知被告
      就如附表編號二所示三次毒品交易，不論在交易之對象、
      地點、價格、數量等與買賣第一級毒品海洛因成立有關之
      重要之點，均具有相當之決定權，顯非僅立於居間承轉之
      地位而已，尤其，於附表編號二所示之時、地，均由被告
      親自交付第一級毒品海洛因及收取價款，所參與之情節，
      已屬毒品危害防制條例第四條第一項販賣第一級毒品罪之
      構成要件行為，至臻明確。被告辯稱：是伊藥頭要賣第一
      級毒品海洛因給證人丁○○等語，僅能說明被告交付予證
      人丁○○之第一級毒品海洛因是另向其藥頭所拿取之事實
      ，不能解免被告應負之販賣第一級毒品刑責。又被告之上
      手藥頭對於如附表編號二之毒品交易是否知情，抑或是被
      告向藥頭買受後，始另行起意販賣予證人丁○○，僅有被
      告之唯一供述，而無其他確切證據可資佐實，尚難遽認被
      告之上手藥頭就如附表編號二之犯行，與被告間有犯意之
      聯絡，附此明。
  ２、證人丙○○於警詢、偵查中及至本院審理時，均始終證稱
      ：如附表編號三所示交易第一級毒品海洛因之過程，均是
      與被告聯絡等語，從未提及有與被告引介之上手藥頭聯絡
      買賣細節之情事，可知被告就如附表編號三所示三次毒品
      交易，不論在交易之對象、地點、價格、數量等與買賣第
      一級毒品海洛因成立有關之重要之點，均具有相當之決定
      權，顯非僅立於居間承轉之地位而已。尤其，於附表編號
      三所示之時、地，更由被告與上手藥頭一同前往交易；
      於附表編號三所示之時、地，證人丙○○於偵查中及
      本院審理時更一致結證稱：第二次是被告委由伊不認識之
      成年男子來交付第一級毒品海洛因，第三次則是被告委由
      伊不認識之成年女子來交付第一級毒品海洛因等語，顯與
      被告辯稱：是由證人丙○○與上手藥頭直接連繫云云迥異
      ，被告又未能提出其他證據以實其說，所辯難以遽採。是
      以，依證人丙○○之證述，可知被告參與如附表編號三所
      示販賣第一級毒品海洛因之程度，已係實行毒品危害防制
      條例第四條第一項販賣第一級毒品罪之構成要件行為，灼
      然甚明。
（六）又證人丙○○對於向被告購買第一級毒品海洛因之次數，
      雖於偵查中結證稱：約四、五次，每次均買五百元或一千
      元等語（偵查卷第四四頁），但於本院審理時則結證稱：
      應該是三次等語，本院又查無其他積極證據可認被告販賣
      第一級毒品海洛因予證人丙○○有達五次之多，則依罪疑
      唯輕原則，僅認定被告販賣第一級毒品海洛因予證人丙○○之次數為三次（詳如附表編號三所載），併此明。
（七）此外，尚有臺中縣警察局刑事警察大隊扣押筆錄暨扣押物
      品目錄表、照片附卷可稽，及扣案之行動電話00000
      00000號一支（含ＳＩＭ卡一張）可資佐憑。
（八）再查，我國查緝毒品海洛因之施用或販賣，一向執法甚嚴
      ，對於販賣海洛因者尤科以死刑或無期徒刑之重度刑責，
      又販賣海洛因既係違法行為，當非可公然為之，亦無公定
      價格，且容易分裝並增減份量，而每次買賣之價量，可能
      隨時依雙方關係深淺、資力、需求量及對行情之認知、來
      源是否充裕、查緝是否嚴謹、購買者被查獲時供述購買對
      象之可能風險之評估等情形，而異其標準，非可一概而論
      ；販賣之利得，除被告坦承犯行或價量俱臻明確外，委難
      察得實情，販賣之人從價差或量差中牟利之方式雖異，其
      意圖營利之販賣行為則同一。兼以海洛因量微價高，販賣
      者率有暴利可圖，茍非意圖販賣營利，一般人焉有可能甘
      冒重度刑責而販賣海洛因。而依前述，證人甲○○、丁○○每次均以一包五百元，證人丙○○則以一包五百元或一
      千元不等之價格購得，依渠等購得之數量，核與一般零買
      少量海洛因之市場上交易價格尚屬相當，就證人丁○○、
      丙○○更未提及是免費供渠等施用之辯詞，堪認被告就如
      附表所示各次毒品交易，主觀上均具有營利之意圖至明。
（九）綜上所述，被告前開所辯，要屬事後卸責之詞，均不可採
      。從而，本件事證明確，被告確有為如附表所載各次販賣
      第一級毒品海洛因之犯行，均堪認定。
三、按海洛因為毒品危害防制條例第二條第二項第一款明定列管
    之第一級毒品，任何人非經許可，不得販賣、持有。是核被
    告就如附表所示各次犯行，各係犯毒品危害防制條例第四條
    第一項之販賣第一級毒品罪。又：
（一）被告各次販賣前持有第一級毒品海洛因之低度行為，均應
      為販賣之高度行為所吸收，不另論罪。
（二）被告就如附表編號三所示犯行，與其上手藥頭有犯意之
      聯絡及行為之分擔，皆為共同正犯。
（三）被告就如附表編號三所示犯行，係委由姓名年籍不詳
      之成年男女代為交付第一級毒品海洛因予證人丙○○，但
      本院尚無任何證據足證上開受託之成年男女就各該次販賣
      第一級毒品海洛因之犯行，係與被告有犯意之聯絡及行為
      之分擔，應認均屬不知情之人，被告利用該二人交付第一
      級毒品海洛因予證人丙○○，為間接正犯。
（四）被告於附表所示時、地之販賣第一級毒品犯行，犯意各別
      ，應分論併罰。
（五）被告前於九十年間因施用毒品罪，經法院判處有期徒刑七
      月確定，入監執行後，於九十四年四月十六日縮刑期滿執
      行完畢，有臺灣高等法院被告前案紀錄表可按，其前受有
      期徒刑之執行完畢後，五年以內故意再犯如附表所示之各
      罪，均為累犯。然因被告所犯之毒品危害防制條例第四條
      第一項之罪，本刑為無期徒刑或死刑，依刑法第六十四條
      第一項、第六十五條第一項規定，均不得加重。
（六）被告販賣第一級毒品海洛因予證人甲○○、丁○○、丙○○，固戕害渠等之身心，但證人甲○○、丁○○、丙○○
      均係成年人，無證據顯示渠等心智低下或缺乏辨別事理能
      力，渠等均係依憑個人意志來向被告購買第一級毒品海洛
      因施用，被告並非居於主動兜售或推銷之地位，被告每次
      販賣第一級毒品海洛因予證人甲○○、丁○○、丙○○之
      數量、金額及各次獲取之利得均不多，各次販賣第一級毒
      品之犯罪情節及致生之損害均非十分嚴重，惡性亦顯較大
      量買進第一級毒品海洛因原料再分銷之上手毒梟輕微，本
      院綜合各情，認就如附表所示各次犯行，縱均量處被告最
      低法定刑即無期徒刑，猶嫌過重，所犯又非全然無可憫恕
      ，則本件法重情輕之失衡情狀，在客觀上實足以引起一般
      人之同情，爰均依刑法第五十九條規定，減輕其刑。
（七）爰審酌被告素行非佳，有前開前案紀錄表可考，竟不知警
      惕言行，明知法令禁止販賣第一級毒品，猶故意違犯上開
      犯行，犯罪之動機、目的可議，且販賣第一級毒品戕害國
      人身體健康，並有危害社會安全之虞；但被告販賣第一級
      毒品之對象只有三人，每次販賣之數量、金額均不多，因
      而獲取之利得非鉅，所生之損害尚非嚴重；再考之被告係
      國中畢業，無正當職業，家庭經濟小康等生活情狀，暨被
      告犯後僅坦認部分犯罪事實，但始終否認有販賣第一級毒
      品海洛因之犯行等一切情狀，分別量處如主文第一項所示
      之刑，並定其應執行刑，以資懲儆。公訴人雖請求判處無
      期徒刑，但本院綜合各情，認被告就如附表所示各次犯行
      ，應均有刑法第五十九條酌減之情狀，皆應予減輕其刑，
      已詳述如前，並依前揭所應斟酌之事項，認以量處如主文
      第一項所示之刑為妥適，附此說明。
（八）沒收之宣告：
  １、扣案之門號0000000000號行動電話一支（含Ｓ
      ＩＭ卡一張），亦係被告所有，並因違犯如附表所示犯行
      所用供聯絡之物，業經本院審認如前，應依毒品危害防制
      條例第十九條第一項規定，各於所宣告刑項下，分別諭知
      沒收。
  ２、被告於附表編號一、二及編號三所示時、地先後販賣第
      一級毒品海洛因所收取之價金，均係被告所有並因上開犯
      罪所得之物，業經本院審認如前，應依毒品危害防制條例
      第十九條第一項規定，各於所宣告刑項下，分別諭知沒收
      ，如全部或一部不能沒收時，以其財產抵償之。
  ３、扣案之第一級毒品海洛因一包（驗餘淨重０．０七０九公
      克）、第二級毒品甲基安非他命一包（驗餘淨重０．一四
      五五公克），雖均係被告所有，並屬違禁物；另扣案之塑
      膠藥鏟二支、玻璃吸食器一個、塑膠管吸食器一個、毒品
      海洛因殘渣袋一個，亦均屬被告所有，但並無證據顯示係
      被告違犯本案販賣第一級毒品海洛因犯行所用或所得之物
      ，公訴人亦未就扣案毒品聲請單獨宣告沒收，核與毒品危
      害防制條例第十九條第一項及刑法第三十八條之沒收規定
      均有未合，爰均不諭知沒收或沒收銷燬。
貳、無罪部分：
一、公訴意旨另謂：被告自九十六年五月下旬某日起至同年七月
    中旬某日止，除附表編號三所示犯行外，另有二次販賣第一
    級毒品海洛因予證人丙○○，每次五百元至一千元之價格之
    犯行。因認被告另有此二次販賣第一級毒品海洛因之罪嫌。
（一）按犯罪事實應依證據認定之，無證據不得認定犯罪事實；
      不能證明被告犯罪者，應諭知無罪之判決，刑事訴訟法第
      一百五十四條第二項、第三百零一條第一項分別定有明文
      。
（二）公訴人認被告另涉有此二次販賣第一級毒品犯行，無非係
      以證人丙○○於偵查中之證述為據。惟經本院再次傳喚證
      人丙○○到庭作證，證人丙○○結證稱：「（問：總共跟
      被告拿三次？）是。」、「（問：九十六年八月二十二日
      偵查中說買四、五次，每次買都是五百或一千元，當時是
      怎麼說的？）忘記了。」、「（問：到底是二、三次還是
      四、五次？）時間太久了，忘記了。應該是三次．．．」
      等語（本院卷第一三九至一四一頁），公訴人又未能提出
      其他確切之證據證明被告除附表編號三所示犯行外，另有
      二次販賣第一級毒品海洛因予證人丙○○之事實，本院亦
      查無確切之證據可以佐證，不能證明被告此部分犯行。
（三）綜上，應就被告此二部分被訴犯行，均諭知無罪之判決（
      如主文第二項）。
據上論斷，應依刑事訴訟法第二百九十九條第一項前段、第三百
零一條第一項，毒品危害防制條例第四條第一項、第十九條第一
項，刑法第十一條、第二十八條、第四十七條第一項、第五十九
條、第五十一條第五款，判決如主文。
本案經檢察官戊○○到庭執行職務
中    華    民    國    97    年    2     月    21    日
            刑事第十一庭  審判長法  官  王世華
                                法  官  林慶郎
                                法  官  莊嘉蕙
以上正本證明與原本無異。
如不服本判決，應於送達後十日內向本院提出上訴狀（須附繕本
），上訴於臺灣高等法院臺中分院。上訴書如未敘述理由，應於
上訴期間屆滿後20日內補提理由書於本院。
                                書記官  魏愛玲
中    華    民    國    97    年    2     月    21    日
附錄論罪科刑法條
毒品危害防制條例第4條第1項
製造、運輸、販賣第一級毒品者，處死刑或無期徒刑；處無期徒
刑者，得併科新臺幣 1 千萬元以下罰金。
附表：
┌──┬────┬───────────┬───────────┬──────────────────┐
│編號│販賣對象│販    賣    時    間  │販賣地點              │  販  賣  毒  品  過  程            │
├──┼────┼───────────┼───────────┼──────────────────┤
│一  │甲○○  │九十六年七月上旬某日│臺中縣后里鄉○○路星光│甲○○撥打己○○所使用之門號０９３４│
│    │        │                      │ＫＴＶ、三敏計程車行旁│１６１４３０號行動電話，約定購買價值│
│    │        │                      │之巷子                │新臺幣（下同）五百元之第一級毒品海洛│
│    │        │                      │                      │因一包，由己○○親自前往交易，並收取│
│    │        │                      │                      │五百元之代價。                      │
│    │        │                      │                      │                                    │
│    │        ├───────────┴───────────┴──────────────────┤
│    │        │主文：己○○販賣第一級毒品，累犯，處有期徒刑拾伍年月；扣案之門號000000000│
│    │        │      ０號行動電話壹支（含ＳＩＭ卡壹張）沒收之；販賣毒品所得新臺幣伍佰元沒收之，如全│
│    │        │      部或一部不能沒收時，以其財產抵償之。                                          │
│    │        ├───────────┬───────────┬──────────────────┤
│    │        │九十六年八月四或五日│同上                  │經過、價格、數量均同上              │
│    │        │  之某時              │                      │                                    │
│    │        │                      │                      │                                    │
│    │        │                      │                      │                                    │
│    │        │                      │                      │                                    │
│    │        │                      │                      │                                    │
│    │        ├───────────┴───────────┴──────────────────┤
│    │        │主文：己○○販賣第一級毒品，累犯，處有期徒刑拾伍年月；扣案之門號000000000│
│    │        │      ０號行動電話壹支（含ＳＩＭ卡壹張）沒收之；販賣毒品所得新臺幣伍佰元沒收之，如全│
│    │        │      部或一部不能沒收時，以其財產抵償之。                                          │
├──┼────┼───────────┬───────────┬──────────────────┤
│二  │丁○○  │九十六年八月二日或三│臺中縣后里鄉義里派出所│丁○○撥打己○○所使用之０９３４１６│
│    │        │  日之二週前某時（起訴│附近之天橋下          │１４３０號行動電話，約定購買價值五百│
│    │        │  書推算記載為九十六年│                      │元之第一級毒品海洛因，由己○○親自前│
│    │        │  七月十九日）        │                      │往交易，並收取五百元之代價。        │
│    │        ├───────────┴───────────┴──────────────────┤
│    │        │主文：己○○販賣第一級毒品，累犯，處有期徒刑拾伍年月；扣案之門號000000000│
│    │        │      ０號行動電話壹支（含ＳＩＭ卡壹張）沒收之；販賣毒品所得新臺幣伍佰元沒收之，如全│
│    │        │      部或一部不能沒收時，以其財產抵償之。                                          │
│    │        ├───────────┬───────────┬──────────────────┤
│    │        │九十六年八月二日或三│同上                  │經過、價格、數量均同上              │
│    │        │  日之一週前某時（起訴│                      │                                    │
│    │        │  書推算記載為九十六年│                      │                                    │
│    │        │  七月二十六日）      │                      │                                    │
│    │        ├───────────┴───────────┴──────────────────┤
│    │        │主文：己○○販賣第一級毒品，累犯，處有期徒刑拾伍年月；扣案之門號000000000│
│    │        │      ０號行動電話壹支（含ＳＩＭ卡壹張）沒收之；販賣毒品所得新臺幣伍佰元沒收之，如全│
│    │        │      部或一部不能沒收時，以其財產抵償之。                                          │
│    │        ├───────────┬───────────┬──────────────────┤
│    │        │九十六年八月二日或三│同上                  │經過、價格、數量均同上              │
│    │        │  日之上午十時至十一時│                      │                                    │
│    │        │  許（起訴書記載為九十│                      │                                    │
│    │        │  六年八月二日）      │                      │                                    │
│    │        │                      │                      │                                    │
│    │        ├───────────┴───────────┴──────────────────┤
│    │        │主文：己○○販賣第一級毒品，累犯，處有期徒刑拾伍年月；扣案之門號000000000│
│    │        │      ０號行動電話壹支（含ＳＩＭ卡壹張）沒收之；販賣毒品所得新臺幣伍佰元沒收之，如全│
│    │        │      部或一部不能沒收時，以其財產抵償之。                                          │
├──┼────┼───────────┬───────────┬──────────────────┤
│三  │丙○○  │九十六年五月下旬某日│臺中縣后里鄉○○路（起│丙○○撥打己○○所使用之門號０９３４│
│    │        │  （在下列之前）    │訴書誤為三星路）六六巷│１６１４３０號行動電話撥，約定購買價│
│    │        │                      │三八之五號己○○住處附│值五百元之第一級毒品海洛因一包，謝麗│
│    │        │                      │近之土地公廟          │珠即與該姓名年籍不詳之成年藥頭一同前│
│    │        │                      │                      │往約定地點，並由該成年藥頭交付價值五│
│    │        │                      │                      │百元之第一級毒品海洛因予丙○○，柯文│
│    │        │                      │                      │健則給付現金五百元給該名成年藥頭。  │
│    │        ├───────────┴───────────┴──────────────────┤
│    │        │主文：己○○共同販賣第一級毒品，累犯，處有期徒刑拾伍年月；扣案之門號0000000│
│    │        │      ４３０號行動電話壹支（含ＳＩＭ卡壹張）沒收之；販賣毒品所得新臺幣伍佰元沒收之，│
│    │        │      如全部或一部不能沒收時，以其財產抵償之。                                      │
│    │        ├───────────┬───────────┬──────────────────┤
│    │        │九十六年五月下旬某日│同上                  │丙○○撥打己○○所使用之門號０９３４│
│    │        │  （在上開之後）    │                      │１６１４３０號行動電話撥，約定購買價│
│    │        │                      │                      │值一千元之第一級毒品海洛因一包，謝麗│
│    │        │                      │                      │珠乃委由姓名年籍不詳之不知情成年男子│
│    │        │                      │                      │前往約定地點，並交付丙○○價值一千元│
│    │        │                      │                      │之第一級毒品海洛因給丙○○，丙○○因│
│    │        │                      │                      │一時缺錢，乃先欠付（至今未清償）。  │
│    │        ├───────────┴───────────┴──────────────────┤
│    │        │主文：己○○販賣第一級毒品，累犯，處有期徒刑拾伍年月；扣案之門號000000000│
│    │        │      ０號行動電話壹支（含ＳＩＭ卡壹張）沒收之。                                    │
│    │        ├───────────┬───────────┬──────────────────┤
│    │        │九十六年五月下旬起至│同上                  │丙○○撥打己○○所使用之門號０９３４│
│    │        │  同年七月中旬間之某日│                      │１６１４３０號行動電話撥，約定購買價│
│    │        │  （在上開之後）    │                      │值五百元之第一級毒品海洛因一包，謝麗│
│    │        │                      │                      │珠乃委由姓名年籍不詳之不知情成年女子│
│    │        │                      │                      │前往約定地點，並交付丙○○價值五百元│
│    │        │                      │                      │之第一級毒品海洛因給丙○○，丙○○因│
│    │        │                      │                      │一時缺錢，又未付款（至今未清償）。  │
│    │        ├───────────┴───────────┴──────────────────┤
│    │        │主文：己○○販賣第一級毒品，累犯，處有期徒刑拾伍年月；扣案之門號000000000│
│    │        │      ０號行動電話壹支（含ＳＩＭ卡壹張）沒收之。                                    │
└──┴────┴──────────────────────────────────────────┘


司法院資訊處製作；財團法人民間司法改革基金會備份。
